sv: Sportartiklar > Utomhusaktiviteter > Golf > Golfklubbor: Golfchippar; Golfdrivers; Fairway woods för golf; Golfhybrider; Golfjärnklubbor; Golfputters; Golfwedgar
fi: Urheilutarvikkeet > Ulkoharrasteet > Golf > Golfmailat: Chipperit; Draiverit; Väyläpuut; Hybridit; Rautamailat; Putterit; Wedget
ko: 스포츠용품 > 야외 레크레이션 > 골프 > 골프채: 골프 치퍼; 골프 드라이버; 골프 페어웨이 우드; 골프 하이브리드; 골프 아이언; 골프 퍼터; 골프 웨지
es: Equipamiento deportivo > Actividades al aire libre > Golf > Palos de golf: Chippers de golf; Drivers de golf; Maderas de calle para golf; Híbridos de golf; Hierros de golf; Putters de golf; Wedges de golf
it: Articoli sportivi > Ricreazione outdoor > Golf > Mazze da golf: Chipper da golf; Driver da golf; Legni da fairway da golf; Ibridi da golf; Ferri da golf; Putter da golf; Wedge da golf
da: Sportsartikler > Friluftsliv > Golf > Golfkøller: Chippers; Drivere; Fairwaykøller; Hybridkøller; Jern; Puttere; Wedges
pt-PT: Artigos de desporto > Atividades recreativas no exterior > Golfe > Tacos de golfe: Chippers de golfe; Drivers de golfe; Madeiras de fairway de golfe; Híbridos de golfe; Ferros de golfe; Putters de golfe; Wedges de golfe
fr: Équipements sportifs > Loisirs de plein air > Golf > Clubs de golf: Chippers de golf; Bois 1 (drivers) de golf; Bois de parcours de golf; Hybrides de golf; Fers de golf; Fers droits (putters) de golf; Cocheurs (wedges) de golf
sk-SK: Športový tovar > Exteriérové rekreakčné športy > Golf > Golfové palice: Golfové chippery; Odpaľovacie palice na dlhé údery; Golfové palice na fairway; Golfové hybridy; Golfové železné palice; Golfové puttery; Golfové kliny
pt-BR: Artigos esportivos > Atividades ao ar livre > Golf > Tacos de golfe: Chippers de golfe; Drivers de golfe; Tacos de madeira para golfe; Híbridos de golfe; Tacos de ferro de golfe; Putters de golfe; Wedges de golfe
en: Sporting Goods > Outdoor Recreation > Golf > Golf Clubs: Golf Chippers; Golf Drivers; Golf Fairway Woods; Golf Hybrids; Golf Irons; Golf Putters; Golf Wedges
tr: Spor Malzemeleri > Açık Hava Etkinlikleri > Golf > Golf Sopaları: Chipper golf sopaları; Driver golf sopaları; Fairway wood golf sopaları; Hibrit golf sopaları; Demir golf sopaları; Putter golf sopaları; Wedge golf sopaları
lt-LT: Sporto prekės > Poilsis lauke > Golfas > Golfo lazdos: Golfo lazdos „Chippers“; Golfo lazdos „Drivers“; Golfo lazdos „Fairway Woods“; Golfo lazdos „Hybrids“; Golfo lazdos „Irons“; Golfo lazdos „Putters“; Golfo lazdos „Wedges“
zh-CN: 体育用品 > 户外休闲 > 高尔夫用品 > 高尔夫的球杆: 高尔夫切击杆; 高尔夫一号木; 高尔夫球道木杆; 高尔夫铁木杆; 高尔夫铁杆; 高尔夫推杆; 高尔夫挖起杆
ru: Спортивные товары > Активный отдых на открытом воздухе > Гольф > Клюшки для гольфа: Чипперы для гольфа; Драйверы для гольфа; Вуды для гольфа; Гибриды для гольфа; Айроны для гольфа; Паттеры для гольфа; Вейджи для гольфа
bg-BG: Спортни стоки > Спортни занимания на открито > Голф > Стикове за голф: Голф чипър; Голф стикове за далечни удари; Дървени стикове за голф; Комбинирани голф стикове; Метални стикове за голф; Голф стикове за къси удари; Глави за голф стикове
th: อุปกรณ์กีฬา > สันทนาการกลางแจ้ง > กอล์ฟ > ไม้กอล์ฟ: ชิปเปอร์กอล์ฟ; ไดรเวอร์กอล์ฟ; หัวไม้แฟร์เวย์กอล์ฟ; ไฮบริดกอล์ฟ; ไม้เหล็กกอล์ฟ; พัตเตอร์กอล์ฟ; เว็ดจ์กอล์ฟ
cs: Sportovní potřeby > Outdoorové aktivity > Golf > Golfové hole: Golfové chippery; Golfové drivery; Golfová fervejová dřeva; Golfové hybridy; Golfová železa; Golfové puttery; Golfové wedge
zh-TW: 體育用品 > 室外休閒 > 高爾夫球 > 高爾夫球桿: 高爾夫切球桿; 高爾夫開球木桿; 高爾夫球道木桿; 高爾夫鐵木桿; 高爾夫鐵桿; 高爾夫推桿; 高爾夫挖起桿
nl: Sportartikelen > Buitenrecreatie > Golf > Golfstokken: Golfchippers; Golfdrivers; Golffairwaywoods; Golfhybrides; Golfijzers; Golfputters; Golfwedges
sl-SI: Športna oprema > Rekreacija na prostem > Golf > Palice za golf: Palice za kratke udarce (chipper); Golf palice za dolge udarce (driver); Lesene golf palice; Hibridne golf palice; Železne golf palice; Golf palice za kratke udarce (putter); Golf palice za natančne udarce (wedge)
hu: Sportszerek > Szabadtéri kikapcsolódás > Golf > Golfütők: Golf chipperek; Golf driverek; Fairway fa golfütők; Golf hibridek; Vas golfütők; Golf putterek; Golf wedge-ek
hr-HR: Sportska oprema > Rekreacija na otvorenom > Golf > Golf palice: Chipper palice za golf; Driveri za golf; Fairway Woods palice za golf; Hibridne palice za golf; Pegle za golf; Putteri za golf; Klinovi za golf
vi: Dụng cụ thể thao > Giải trí ngoài trời > Gôn > Gậy đánh gôn: Gậy chipper golf; Gậy driver golf; Gậy fairway wood golf; Gậy hybrid golf; Gậy sắt golf; Gậy gạt golf; Gậy wedge golf
nb: Sportsutstyr > Friluftsliv > Golf > Golfkøller: Golfchippere; Golfdrivere; Fairwaywooder for golf; Golfhybrider; Golfjern; Golfputtere; Golfwedger
de: Sportartikel > Outdoor-Aktivitäten > Golf > Golfschläger: Golf-Chipper; Golf-Driver; Golf-Fairwayhölzer; Golf-Hybridschläger; Golf-Eisen; Golf-Putter; Golf-Wedges
ro-RO: Articole sportive > Recreere în aer liber > Golf > Crose de golf: Chipper de golf; Driver de golf; Crose de golf Fairway Wood; Crose de golf hibrid; Crose de golf Iron; Puttere de golf; Pene de golf
pl: Sprzęt sportowy > Rekreacja na świeżym powietrzu > Golf > Kije golfowe: Chippery golfowe; Drivery golfowe; Kije golfowe typu fairway wood; Hybrydy golfowe; Irony golfowe; Puttery golfowe; Wedge golfowe
el: Αθλητικά είδη > Υπαίθριες δραστηριότητες αναψυχής > Γκολφ > Μπαστούνια γκολφ: Μπαστούνια γκολφ chipper; Μπαστούνια γκολφ driver; Μπαστούνια γκολφ fairway wood; Υβριδικά μπαστούνια γκολφ; Μπαστούνια γκολφ iron; Μπαστούνια γκολφ putter; Μπαστούνια γκολφ wedge
ja: スポーツ用品 > 屋外レクリエーション > ゴルフ > ゴルフクラブ: ゴルフチッパー; ゴルフドライバー; ゴルフフェアウェイウッド; ゴルフハイブリッド; ゴルフアイアン; ゴルフパター; ゴルフウェッジ